# 请教陈老师：上市公司重大关联方交易

提问人：Peter_an 时间：2013-01-17 10:19:38
陈老师，你好。我们在实务中遇到如下A股上市公司重大关联方交易问题，请予以指点。非常感谢！
a公司为国内A股从事制造业的上市公司， 2011 年a公司下属子公司s公司将其厂房及土地转让给a公司所属P集团内的一家房地产公司b（非a上市范围内公司）。此项转让收益为 1 亿 5000 万，转让前述厂房及土地的价值经过了第三方评估机构的评估。
扣除上述关联方交易，a公司在 2011 年几乎未盈利，故上述收益对a公司当年利润影响重大。
请问陈老师，我们除了在年报的关联方交易中披露上述关联方交易外，还应做哪些工作？上述大金额关联方交易是否可计入a公司当年利润表。非常感谢陈老师！

回答人：chenyiwei
财会[2001]64号文是原《企业会计制度》下的文件。《财政部关于公布废止和失效的财政规章和规范性文件目录（第十批）的决定》
（财政部令第 48 号）已经明确将其废止。 如果关联交易具有合理商业目的，且作价符合标的资产的公允价值，则可以认可将其处置损益计入上市公司的当期损益，但应在附注中对该项关联交易的详细情况予以充分披露，并将其损益影响计入非经常性损益。

提问人：feeling1206 时间：2014-02-16 22:18:05
请问陈老师，上市公司某分厂通过集团支付职工社保，金额巨大，应如何处理？ @chenyiwei

回答人：chenyiwei
为何通过集团支付而不是自身直接支付？通过集团支付的金额，以后如何归还给集团？集团缴纳社保和分公司向集团归还欠款的时间间隔多长？如果间隔较长的，是否按市场利率计收利息？